el: Σχεδιασμός πινακίδας πολιτικής: Μόνο εργαζόμενοι; Απαιτείται απολυμαντικό χεριών; Απαιτείται μάσκα; Απαγορεύονται τα κινητά τηλέφωνα; Απαγορεύεται το φαγητό ή ποτό; Απαγορεύονται κατοικίδια; Απαγορεύεται η φωτογράφιση; Απαγορεύεται το κάπνισμα; Δεν επιτρέπεται η είσοδος σε μικροπωλητές; Ζώνη ησυχίας; Πρέπει να φοράτε μπλούζα και παπούτσια; Κοινωνική αποστασιοποίηση; Άλλο
ko: 방침 표지판 디자인: 직원 전용; 손 소독제 필수; 마스크 필수; 휴대전화 금지; 음식 및 음료 금지; 반려동물 금지; 촬영 금지; 금연; 잡상인 출입 금지; 저소음 구역; 셔츠 및 신발 필수; 사회적 거리두기; 기타
ja: ポリシー用サインの種類: 従業員専用; 手指の消毒にご協力ください; マスク必須; 携帯電話使用禁止; 飲食禁止; ペットお断り; 写真撮影禁止; 禁煙; 勧誘お断り; お静かに; シャツと靴の着用をお願いします; ソーシャルディスタンス; その他
sv: Design av regelskylt: Endast anställd personal; Handsprit krävs; Mask krävs; Inga mobiltelefoner; Ingen mat eller dryck; Inga husdjur; Ingen fotografering; Ingen rökning; Inga försäljare; Tyst zon; Skjorta och skor krävs; Social distansering; Annat
sk-SK: Dizajn značky pravidiel: Iba zamestnanci; Vyžaduje sa dezinfekcia rúk; Vyžaduje sa rúško; Zákaz mobilných telefónov; Zákaz konzumácie jedla alebo nápojov; Zákaz domácich zvierat; Zákaz fotografovať; Zákaz fajčiť; Zákaz nabádania; Tichá zóna; Vyžaduje sa košeľa a topánky; Sociálny odstup; Iné
nl: Ontwerp beleidsbord: Alleen medewerkers; Handontsmettingsmiddel vereist; Masker vereist; Geen mobiele telefoons; Geen eten of drinken; Geen huisdieren; Geen fotografie; Niet roken; Geen mensen benaderen; Stiltezone; Shirt en schoenen vereist; Social distancing; Andere
bg-BG: Дизайн на табела за политики: Само за служителите; Изисква се дезинфектант за ръце; Изисква се маска; Без мобилни телефони; Без храна и напитки; Без домашни любимци; Без снимки; Без пушене; Без търговска дейност; Тиха зона; Изискват се риза и обувки; Социално дистанциране; Други
da: Politikskiltedesign: Kun for medarbejdere; Håndsprit påkrævet; Maske påkrævet; Ingen mobiltelefoner; Mad eller drikke forbudt; Kæledyr forbudt; Ingen fotografering; Rygning forbudt; Ingen dørsælgere; Stillezone; Trøje og sko påkrævet; Social afstand; Andet
tr: Politika işareti tasarımı: Sadece çalışanlar; El dezenfektanı gerekli; Maske gerekli; Cep telefonu kullanılamaz; Yiyecek ve içecek yasak; Hayvan giremez; Fotoğraf çekilemez; Sigara içmek yasaktır; Satıcı veya dilenci giremez; Sessiz bölge; Gömlek ve ayakkabı gerekli; Sosyal mesafe; Diğer
ru: Вид таблички с правилами: Только для сотрудников; Требуется санитайзер для рук; Требуется маска; Мобильные телефоны запрещены; Еда и напитки запрещены; Домашние животные запрещены; Фотосъемка запрещена; Курение запрещено; Сбор пожертвований запрещен; Тихая зона; Рубашка и обувь обязательны; Социальная дистанция; Другое
lt-LT: Skiriamųjų ženklų dizainas: Tik darbuotojams; Privaloma rankų dezinfekavimo priemonė; Privaloma kaukė; Jokių mobiliųjų telefonų; Jokio maisto ar gėrimų; Jokių naminių gyvūnų; Jokių nuotraukų; Nerūkyti; Jokių pardavėjų; Rami zona; Reikalingi marškiniai ir batai; Laikykitės atstumo; Kita
es: Diseño de letreros de políticas: Solo empleados; Desinfectante de manos obligatorio; Se requiere máscara; Prohibido el uso de teléfonos celulares; No comer ni beber; Sin mascotas; Prohibido tomar fotografías; No fumar; No se admiten personas con solicitudes de índole comercial, caritativa, religiosa o política; Zona tranquila; El uso de camisa y zapatos es obligatorio; Distanciamiento social; Otros
pt-BR: Formato da sinalização de policiamento: Somente funcionários; Obrigatório desinfetar as mãos; Uso de máscara obrigatório; Proibido telefones celulares; Sem comida ou bebida; Proibido animais de estimação; Proibido fotografar; Proibido fumar; Proibido fazer propaganda; Zona de silêncio; Obrigatório o uso de camisa e sapatos; Distanciamento social; Outro
zh-CN: 政策标志设计: 仅供员工使用; 需使用洗手液; 需要口罩; 禁止使用手机; 禁止进食或饮水; 禁止宠物入内; 禁止摄影; 禁止吸烟; 禁止拉客; 安静区域; 要求穿衬衫和鞋子; 社交距离; 其他
hu: Figyelmeztető tábla kialakítása: Csak alkalmazottak; Kézfertőtlenítő szükséges; Maszk szükséges; Mobiltelefon használata tilos; Tilos enni vagy inni; Kisállatot behozni tilos; Fényképezni tilos; Tilos a dohányzás; Kéregetni tilos; Csendes zóna; Ing és cipő szükséges; Közösségi távolságtartás; Egyéb
nb: Policy-skiltdesign: Kun ansatte; Hånddesinfeksjon påkrevd; Maske kreves; Ingen mobiltelefoner; Ingen mat eller drikke; Ingen kjæledyr; Ingen fotografering; Ingen røyking; Ingen uønskede henvendelser; Stille sone; Skjorte og sko påkrevd; Sosial distansering; Annen
de: Design des Richtlinienschilds: Nur Angestellte; Handdesinfektionsmittel-Pflicht; Maske erforderlich; Keine Handys; Kein Essen oder Trinken; Keine Haustiere; Keine Fotografie; Rauchen verboten; Keine Werbung; Ruhezone; Hemd und Schuhe erforderlich; Social Distancing; Sonstiges
vi: Thiết kế bảng hiệu chính sách: Chỉ dành cho nhân viên; Yêu cầu có nước rửa tay; Yêu cầu mặt nạ; Không có điện thoại di động; Cấm ăn uống; Không thú cưng; Không chụp ảnh; Không hút thuốc; Không mời; Khu yên tĩnh; Yêu cầu áo và giày; Hạn chế tiếp xúc xã hội; Khác
cs: Design značek zásad: Pouze pro zaměstnance; Vyžaduje se dezinfekční prostředek na ruce; Vyžadována maska; Zákaz mobilních telefonů; Zákaz konzumace jídla a pití; Zákaz vstupu s domácími zvířaty; Zákaz fotografování; Zákaz kouření; Zákaz nabízení služeb; Tichá zóna; Vyžaduje se košile a obuv; Společenský odstup; Jiné
ro-RO: Design indicator de semnalizare: Numai pentru angajați; Este necesar dezinfectant pentru mâini; Mască obligatorie; Fără telefoane mobile; Este interzis consumul de alimente sau băuturi; Fără animale de companie; Fotografiatul interzis; Fumatul interzis; Accesul agenților comerciali interzis; Păstrați liniștea; Este obligatoriu să purtați cămașă și pantofi; Păstrați distanța; Altele
pt-PT: Design de sinal de política: Apenas funcionários; Antissético de mãos necessário; Máscara necessária; Proibido utilizar telemóvel; Proibido comer ou beber; Proibido animais de estimação; Proibido fotografar; Proibido fumar; Não bater à porta; Zona de silêncio; Obrigatório utilizar camisa e sapatos; Distanciamento social; Outro
it: Design del cartello dell’informativa: Solo dipendenti; Igienizzante per mani obbligatorio; Mascherina obbligatoria; Niente telefoni cellulari; Vietato mangiare e bere; No animali; Niente fotografie; Vietato fumare; Non disturbare; Zona tranquilla; Camicia e scarpe obbligatorie; Riduzione dei contatti; Altro
sl-SI: Zasnova znaka: Samo zaposleni; Potrebno razkužilo za roke; Obvezna maska; Brez mobilnih telefonov; Brez hrane in pijače; Brez hišnih ljubljenčkov; Brez fotografiranja; Kajenje prepovedano; Brez nagovarjanja; Tiho območje; Obvezna majica in čevlji; Socialna distanca; Drugo
th: การออกแบบป้ายนโยบาย: พนักงานเท่านั้น; ต้องใช้เจลล้างมือ; ต้องสวมใส่หน้ากาก; ห้ามใช้โทรศัพท์มือถือ; ห้ามนำอาหารหรือเครื่องดื่มเข้า; ห้ามนำสัตว์เลี้ยงเข้า; ห้ามถ่ายภาพ; ห้ามสูบบุหรี่; ห้ามเสนอขายของ; เขตปลอดเสียง; ต้องใส่เสื้อและรองเท้า; การเว้นระยะห่างทางสังคม; อื่นๆ
zh-TW: 政策標誌設計: 員工專用; 請使用乾洗手; 請戴口罩; 禁止使用手機; 請勿飲食; 禁帶寵物; 禁止攝影; 禁止吸菸; 禁止拉客; 安靜區; 請穿著襯衫和鞋子; 保持社交距離; 其他
en: Policy sign design: Employees only; Hand sanitizer required; Mask required; No cell phones; No food or drink; No pets; No photography; No smoking; No soliciting; Quiet zone; Shirt and shoes required; Social distancing; Other
fr: Conception de panneau de politique: Employés seulement; Désinfectant pour les mains requis; Masque obligatoire; Pas de téléphone portable; Interdit de boire et manger; Interdits aux animaux; Pas de photo; Interdiction de fumer; Pas de sollicitation; Zone de silence; Chemise et chaussures obligatoires; Distanciation sociale; Autre
hr-HR: Dizajn znaka upozorenja: Samo za zaposlenike; Obavezno sredstvo za dezinfekciju ruku; Potrebna maska; Zabranjena upotreba mobitela; Bez hrane i pića; Zabranjeno za kućne ljubimce; Zabranjeno fotografiranje; Zabranjeno pušenje; Bez prodavanja; Mirna zona; Obavezna košulja i cipele; Socijalno distanciranje; Ostalo
pl: Projekt znaku polityki: Tylko pracownicy; Wymagany środek do dezynfekcji rąk; Wymagana maseczka; Zakaz telefonów komórkowych; Zakaz jedzenia i picia; Zakaz wprowadzania zwierząt; Zakaz fotografowania; Zakaz palenia; Zakaz reklamowania; Strefa ciszy; Wymagana koszula i buty; Dystans społeczny; Pozostałe
fi: Poliisikyltin suunnittelu: Vain työntekijät; Käsihuuhde vaaditaan; Maski vaaditaan; Ei matkapuhelimia; Ei ruokaa tai juomaa; Ei lemmikkejä; Ei valokuvausta; Tupakointi kielletty; Hankintatyön tekeminen kielletty; Hiljainen vyöhyke; Paita ja kengät vaaditaan; Sosiaalisen etäisyyden ottaminen; Muu